Inventaris van het archief van de Nieuwe Afrikaansche Handels-Vennootschap (NAHV), (1854) 1880-1959 (1981)
Nationaal Archief, Den Haag
- Huurcontracten, eigendomsbewijzen, wijziging statuten, volmachten, correspondentie met notarissen door de O.A.C. te Rotterdam
  - factorij Lourenco Marques, Huurcontract tussen de O. A. C. te L. M. en Mana el Augusto Rodiques in 1911 benevens met Martin Budd te L. M. 1911, brief Bayly & Co. te L. M. met de O. A. C. te Rotterdam in 1907, correspondentie hr Pippel agent der O. A. C. te Den Haag met Rotterdam in 1907. O. A. C. te L. M. in 1906 met Rotterdam, R. Mees & Zn met de O. A. C. te Rotterdam in 1923., 571
  - kopie Huurcontracten Oostkust Liberia, tussen de O. A. C. te Rotterdam en verschillende Instanties van 1911 - 1916., 572
  - Huurcontracten Liberia tussen Republiek of Liberia en de O. A. C. te Monrovia over gebied Montserrado op 26 apr. 1912., 573
  - Huurcontracten tussen de Republic of Liberia en de O. A. C. te Rotterdam van: Upper Bachananin 1916, La Bassan in 1933, River Cess in 1911, Monrovia in 1923, Grand Cape Mount in 1919, New Cess in 1920, Sinoë in 1921 benevens Huurcontracten tussen de O. A. C. te Rotterdam en Arradamento Forma de Pagamento e Autres Obriga Avers te Lissabon betreffende L. M., diversen formulieren betreffende Huurcontracten factorijen der O. A. C., 574
  - Schadee & Lambert, notar. te Rotterdam met de O. A. C. aldaar op 17 mrt. 1921, benevens 25 ex. bijvoegsel Ned. Staatscour. over wijziging Statuten., 575
  - Form. van lading met Lib. 27 jan. 1915 (Bank of British West te Londen), kaarten van Lib., bewijs inschrijving O. A. C. 1900, wijziging Statuten O. A. C. 1892, onuitgegeven Aandelen O. A. C. 1903 - 1908, verklaring A. J. de Vreede der O. A. C. te Grand Bassa met Rotterdam 12 juli 1912, kranten 1883, verslag der N. A. H. V. op 31 okt. 1933, brief O. A. C. te L. M. met Grunberg te Parijs 3 sept. 1904 en brief N. A. H. V. te Leopoldville met N. A. H. V. te Rotterdam 1935., 576
  - Agency Contract between Un. States Trading Comp. (Barking depot) en de N. A. H. V., beiden te Monrovia brieven Trading Comp. met O. A. C. te Monrovia in 1930 - 1931, brief True Whig Party te Monr. met de N. A. H. V. te Rotterdam in 1931, kopie-correspondentie agenten der N. A. H. V. te Monr. met Rotterdam betreffende $25000 in 1930 / 32 van True Whig Party te Monr. en Contracten met de Bank of British West African te Londen en de N. A. H. V. te Rotterdam in 1922 / 24., 577
  - Behandelde claims, ingekomen claim van Lloyd in 1954 ingekomen scheepsagenturen (duplicaten) voor Rotterdam in 1953 - 1956 van b.v. H. W. A. L. te A'dam, duplicaten crediteuren nota' s H. W. A. L. in 1955, duplicaten debiteuren nota' s diverse factorijen der O. A. C. met b.v. H. W. A. L. in 1953 - 1956. Monrovia claims in behandeling in 1955 / 56. Cape Mount omzetbelasting duplicaten facturen van diversen voor Rotterdam in 1956, duplicaten debiteuren nota' s voor b. v. H. W. A. L. te A'dam van de N. A. H. V. te Rotterdam (alle stukken beh. bij de O. A. C. te Rotterdam), 578
- Plattegronden, tekeningen, beschrijvingen en huurverkoopcontrachten van de N.A.H.V. te Rotterdam
  - Overeenkomsten Nederland -Liberia in 1963 - 1864 (foto - copiën), 579
  - diversen lichters voor de N. A. H. V.:, 1. Bestek ijzeren lichters voor Loanda in 1882.; 2. Bestek en tekeningen Prima in 1884.; 3. Plannen kolenlichter voor Loanda in 1891.; 4. Contract en tekeningen lichter Noque in 1884.; 5. Plan ijzeren lichter in 1884.; 6. Bestek lichter Ludwig in 1884.; 7. 2 stalen lichters 70 ton voor Banana in 1897.; 9. Stalen lichters met houten luiken 1900.; 11. Blauwdruk motorlichter (kust) in 1911, benevens tekeningen en handleidingen samenstell. houten huis 'San Salvador. blauwdrukken en br. betreffende hut 'Mambéré 1911. blauwdrukken 'Berthe' 1911 en ingekomen org. correspondentie John Cockerill te Seraing Belge in 1920 betreffende lichter 30 ton.; 580
  - diversen form. overplannen Loanda 1892, blauwdrukken Tumba e. a., tekeningen Ville de Pointe Noire. IJzeren woonhuis en Magazin 1899 - 1900, blauwdrukken Stokvis & Zn. van dynamo' s e. d. Plattegrond Kalina, Matadi, Banqui woonhuis Oude Certific. van Fuca Fuca, vervallen door ruil-contracten met Belge Kol. Aankoop Matadi-Vista terrein., 581
  - Correspondentie der N. A. H. V. met Soc. An. John Cockerill te Seraing in 1897, E. M. Vaillant te Den Haag met de N. A. H. V. te Rotterdam in 1897. Beschrijven en blauwdrukken van ss Mofum Notangh in 1895, ss Madeleine 1899, ss Marie 1900, benevens van ventilateurs en voorstellen bootjes klein model., 582
  - Onderhandelingen met Brussel over afstand terrein te Fuca. N. A. H. V. te Bona met Congo Belge 'Gouvernement Local' 19 juli 1911, N. A. H. V. te Rotterdam intern met Parijs juni 1911 en Min. Col. Belge te Brussel met mrs. Philippe der N. A. H. V. te Parijs 19 aug. 1911., 583
  - blauwdrukken en tekeningen ss Berthe no. 403 der N. A. H. V. te Rotterdam gebouwd in 1900 door de Soc. An. John Cockerill te Seraing, Belge & John, P. Best & Cie. te Anvers benevens E. M. Vaillant te Den Haag met de N. A. H. V. te Rotterdam in 1900., 584
  - Stoombootjes Bonnsangha "Mambéré, besteld bij Cockerill juli 1907 in 7 trancons. Leveringstekeningen Mambéré benevens tekeningen machine, contract N. A. H. V. te Rotterdam en de Soc. An John Cockerill te Seraing. Vaillant & Sluyterman te Den Haag met de N. A. H. V. te Rotterdam in 1907., 585
  - Terrein tekeningen door hr. Prosper Ancel 18 aug. 1910 van Chibango, Logobondo, Bas-Kouillon etc. N. A. H. V. te Loango intern met Libreville in 1912, hr. Prosper Ancel te Banana met hr. Laenert der N. A. H. V. te Brazzaville in 1914. republique Franc., A. E. F. met de N. A. H. V., beiden te Brazzaville in 1918. Deze correspondentie betreft de Quillo-terreinen, Mayumba, Umbuco, Memby etc., ben de N. A. H. V. met de republique Franc. (decret in 1899) kopie beschrijvingen van Mayumba en Memby., 586
  - Tropenhuizen J. P. Best & Co. en Christoph. & Unmack A. G. te Antwerpen met de N. A. H. V. te Rotterdam in 1912 betreffende 2 tropenhuizen, boekjes Sytème Böcher "Baraques Transportables, en folders, allen voor de aankoop en montage transportable tropenhuizen van versch. firma' s., 587
  - Uitbreidings-plan Matadi-spoorwegemplacement bij aankoop terreinen Fuca Fuca in 1912., 588
  - Affairs G. de Pauw, Irebu Secteur. Correspondentie N. A. H. V. te Rotterdam met G. de Pauw, agent te Coquil' ville en betreffende G. de Paul in 1912 - 1915. Blauwdr. en tekeningen van lichters en boot Zinga 463 voor de N. A. H. V. Soc. An. John Cockerill te Seraing, P. Best & Cie. te Anvers en Vaillant & Sluyterman te Den Haar in 1906 met de N. A. H. V. te Rotterdam, 589
  - Plattegronden, kaarten, tekeningen van factorij Boma der N. A. H. V. benevens correspondentie Etat Independant du Congo van diversen hoofdagenten intern of met de N. A. H. V. b. v. Ind. de Congo te Boma met de N. A. H. V. te Rotterdam in 1904, N. A. H. V. te Banana met mrs. Segros, dir. L' Eutropic African te Banana in 1900, N. A. H. V. te Boma met hr. Kruse te Banana intern in 1914 en congo Belge te Boma met de N. A. H. V. te Banana in 1915. Contract N. A. H. V. Duitse Consulaat te Boma in 1914., 590
  - Correspondentie e. d. betreffende Brazzaville Huis Agence Maritime Walford te Anvers met de N. A. H. V. te Rotterdam 6 mrt.1911 - 25 febr. 1914, Stokvis & Zn. met de N. A. H.V. te Rotterdam 14 apr. 1911, Bruynzeel & Zn. met de N. A. H. V. beiden te Rotterdam 4 apr. 1911, correspondentie Brazzaville Huis van Brazzaville met hr Bloeme der N. A. H. V. te Rotterdam 1910 benevens diversen blauwdrukken huizen der N. A. H. V. te Kinshassa etc. en boekje Min. des Col., 591
  - Factuur Stokvis & Zn. 6 juli 1914, inclusief foto geheel ijzeren magazijn, benevens correspondentie der Commerce du Haut Congo c. o. Kasai te Brussel met de N. A. H. V. te Rotterdam in 1911 - 1914, en Cie. du Kasai te Brussel met de N. A. H. V. te Rotterdam 1912 - 1922., 592
  - Plan Boma 1911, N. A. H. V. te Rotterdam met Min. des Col. te Brussel in 1912 - 1915, diversen formulieren van Etat Indep. du Congo betreffende ruilterreinen Matadi en onstreken. Blad Confessions de Congo, Cahier des Charges en Confessions du Congo Project de Décret., 593
  - kopie-volmachten G. Pott, contract tussen de N. A. H. V. te Rotterdam G. Pott te Lourenco Marques door Schadee, notaris te Rotterdam 12 sept. 1912., 594
  - Correspondentie (beschrijvingen opzetten huis) en blauwdr, betreffende houten huis Kil 114 per 'Gundomaru' 12 apr. 1914 van de N. A. H. V. te Rotterdam, 595
  - Correspondentie blauwdrukken en tekeningen betreffende ss Kitty's Annie. Boven Congo, Brazz, met de N. A. H. V. 17 JULI 1911 - 30 AUG. 1912, Bonn & Mees te Rotterdam met de N. A. H. V. te Rotterdam 23 mei 1917, en factuur ss Kitty Annie van Bonn & Mees te Rotterdam 12 febr. 1912., 596
  - Huurcontracten tussen Le Gouvernement du Congo Belge en een agent der N. A. H. V. te Banana b. v. van: Buta Secteur op 1 juli 1915, Beneden Congo op 24 mei 1913 Stanleyville Secteur op 13 jan. 1915, Mushie Secteur op 23 febr., Irebu Secteur op 20 sept. 1914., 597
  - tekeningen factorijen Cie Franc. L' Ouhamé-Nana b. v. M. Brés à Grimari, fort Campel, de Béhayle, de Bozoum, de Basla in 1915 - 1916. Map Brazzaville, tekeningen, beschrijvingen en gegevens assur. diverse factorijen der N. A. H. V. b.v. Stanleyville Brazzaville in 1923, Krébédje Alberville, Banalia, Bongo en Yambona in 1917. Map Irebu kaart en beschrijvingen van factorijen Basabkusu en Coquil' ville, benevens map Mushie Buta, Chiloango (centraal) en Kust afdeling, tekeningen en opgave assur. diversen factorij der N. A. H. V., 598
  - Tek apparatuur van diversen firma' s voor de N. A. H. V. te Rotterdam Correspondentie plannen boot van firma Forester te Liverpool met de N. A. H. V. te Rotterdam, en Windsor Iron Works te Liverpool met Rotterdam resp. in 1889 en 1884. Overzicht v. d. Ver. v. d. Ned. Overzee exporteurs in 1919, waarvan afschrift aan de tweede kamer gezonden., 599
  - Huurcontract 2 mei 1916 met Cable Cie voor gedeelte factorij Holland te Banana, voormalig H. A's huis 'Repubiek' en verkoop contract 30 juli 1920 'Eastern Telegraph Cie Ltd. te Londen, betreffende 76 A. 20 CA. 12 / 100, grond van factorij Holland dit alles met de N. A. H. V. te Rotterdam, 600
  - Ruilvoorstellen te Boma vanaf 1904 Def. geregeld door de Convention met Min. des Colonies te Brussel te Leopoldville 28 mei 1920. Ruilvoorstellen restant Fuca Fuca tussen de N. A. H. V. te Rotterdam en het Min. des Col. de Belge te Brussel. kopie-brieven N. A. H. V. met Etat ind. du Congo te Kinshassa (geen dat.) Contract 25 jan. 1912 N. A. H. V. Belge Col. betreffende terrein Kinshassa, Fuca Fuca en Bababa. Correspondentie in 1924 van Orlanda Balsemac over verkoop terreinen Quisango Congo Yalla, Sinda, Landila, met de N. A. H. V., benevens kaarten en blauwdrukken van Belge Congo., 601
  - Boekjes le Kasai et le Loulono 1888, kaarten Stanley-Pool, couranten berichten over de N. A. H. V. en Liquidatie berichten in 1920., 602
  - Verkoopacte van een gedeelte terrein te Banana van de N. A. H. V. met Eastern Telegraph Cie. Ltd. te Londen 28 apr. 1920., 603
  - Omschrijving, details en aantekeningen over oude Kust archieven onbewaard in Brabant te Boma, het overige naar Kinshassa aug. nov. 1923., 604
  - Bewijzen van eigendom op Portug. gebied. Documenten Ladana archief, en correspondentie tussen N. A. H. V. en Firma Andrade & Oliveira, Limitada te Lissabon over de Port Colonie Ladana in 1924. Eigendomsbewijzen op Ladana v. d. N. A. H. V., 605
  - Plan Communal de Leopoldville 1925, kaart Congo Belge, Leopoldville Est, Quartier Commercial et Industrial (N' Dolo)., 606
  - Huurcontract Zeeland-Boma, verhuurd voor 3 jaren vanaf 1 juli 1926 @ £8.7 per maand aan de Soc. Equatoria Congolaise Zeeland, benevens brief N. A. H. V. te Boma met Soc. Eq. Cong. te Kinshassa 12 juni 1926., 607
  - tekeningen factorijen Bondo, Likati, Tapili, Noka, Amadis Banzere, Zobia, Doromo, Buta. Assur. verklaringen diversen factorijen in 1930 zoals Buta, Lebo, Banqui, N' Dolo e. d. waarvan duplicaten voor Rotterdam factorij Bangassa-katoen van de Cie Franc de L' Ouhamé-Nana assurantie verklaring in 1930., 608
  - tekeningen en correspondentie over factorij Stanleyville van Boucherie Belge te Stanleyville met de N. A. H. V. te Buta 7 aug. 1932 - 30 aug. 1935., 609
  - tekeningen en beschrijvingen (foto's) van Tapili 1933, Amadi 1933, Niapu (aankooppost) 1933, Doromo 1933, Aketi 1933, Zobia 1933, Coquil' ville 1931, Kutu 1935, Bura, Leopoldville Boma in 1929 e.d. factorijen der N. A. H. V., 610
  - Kaarten, tekeningen en plattegrond.der N. A. H. V. b. v. plattegrond Inongo, tekeningen, plattergrond, huis en gar. (magazijn) der N. A. H. V. te Stanleyville, benevens terreinen der N. A. H. V. te Leopoldville, benevens constructie huis en magazijn diversen tekeningen de N. A. H. V. van molens en ventilators. tekeningen terreinen te Doromo. plattegronden werkpl. te Leopoldville en fabriek Kemb Kibika te Buta in 1942 - 1943. Kaarten Belge Congo, tekeningen fabriek te Zobia, tekeningen magazijn te N' Dolo, tekeningen fabriek te Rotterdam Deze zijn van de Vries Robbe & Co. te Gorinchem voor de N. A. H. V. en kaarten Pointe Noire., 611
  - Tekeningen de Vries Robbe & Co. van Hangers te Yakoma in 1954., 612
  - Onderhandelingen der N. A. H. V. met de Cable Cie. (E. T. C. ) over de verkoop van een gedeelte terrein factorij Holland te Banana., 613
  - Plattegrond van de voorgenomen vergroting van het emplacement der N. A. H. V., Matadi spoorweg, met voorstel tot onteigening van Fuca terrein., 614
  - Nieuw Boma-huis blauwdrukken van Boulten & Paul Ltd. te Norwick Engeland voor de N. A. H. V. te Boma., 615
  - Kaarten, schetsen van gebouwen e.d. N. A. H. V. factorij Zobia, Oanga, Nemangi, Benge, Telepi, Bwasabe, Mozakia en Epumbu Masiopa., 616
- Diversen
  - Palmolie prijzen te Liverpool 1882 - 1939., 617
  - Protocols and General Act of the West African Conference in 1885., 618
  - Couranten in 1954., 619
  - Reklame budget in 1955 Heineken Bierbrouwerij (opgave aan de N. A. H. V.), 620
  - Inventaris staten in 1956 Djakarta (inventaris van voorradige goederen import E / R, beh. bij balans 31 dec. 1956), 621
  - 30 boekjes met overzicht Extract from the Netherlands Economic and Cultural Documentation., 622
  - Geschiedenis der schepen der N. A. H. V. Memorandum van Schoener Gitana, Adolfo Martinusen, Amalia Stoombrik Ethiope, drie mast Schoener Lodewijk ect., 623
  - Archief der N. A. H. V. een fotoboek., 624
  - Statuten der N. A. H. V., 625
  - Statuten der N. A. H. V., 626
- Stukken betreffende Portugees Congo (Angola)
  - Correspondence Respecting Tariffs in Portuguese Possessions in Afrika 1877 - 1882., 627
  - Oude Portugeese Procuraties. Volmachten aan afgez. van Portugal en de N. A. H. V. betreffende hun koloniën in Afrika 1886 - 1918., 628
  - Correspondentie van de hr. v. d. Most te Lissabon in 1901. v. d. Most hoofdagent der N. A. H. V. te Banana met Gouv. Gen. Port. Angola te Loanda in 1901 - 1903, in 1899 met voorn. Gouv. Gen. te Loanda en met de Secr. du Gouv. du Congo te Santa Antonio, en v. d. Most in 1896 te Cabina met Queriol te Cabina. uitgaande kopie-correspondentie hr. v. d. Most hoofdagent der N. A. H. V. met Port. Col. in 1896 - 1903., 629
  - Correspondentie N. A. H. V. met Min. des Col. te Brussel in 1920 - 1921, N. A. H. V. te Kinshasa met de N. A. H. V. te Brazzaville in 1921, en Min. des Col. te Brussel met Rotterdam 1921 betreffende Koando / Oista, 630
  - Twee ledige enveloppen opschrift: Carvalho Ribeira & Ferr. te Lissabon. (aleerder genoemd in rel. met de N. A. H. V. ), 631
- Stukken betreffende Belgisch Congo
  - Correspondentie Cie. Chemin de Fer du Congo te Brussel en Afrika in 1896 - 1901 met de N. A. H. V. te Rotterdam en Afrika (in 1899 in Afrika betreffende spoorwegtekorten en aangaande vrachtbetaling door Chemin de Fer) benevens diversen boekjes, circulaires, overeenkomsten tussen Chemin de Fer en de N. A. H. V., boekjes in en door Ned. van Bingham & Cie., 632
  - inventaris factorij Cayo der Cie Agricole de Kouilonin 1906, benevens overname door de N. A. H. V. 1906. Cie. Agricole kopie-correspondentie 1903 - 1905 intern met Parijs Cie. Arg. te Antwerpen en Afrika met de N. A. H. V. te Rotterdam en Afrika 1904, 1906. 17 duplicaat processen verbaal betreffende terrein ten noorden van Loango 1909 - 1910 der N. A. H. V. kopie-correspondentie der N. A. H. V. te o.a. Cayo met diversen in Afrika. Onkosten delimentatie Loango terrein in 1910 (N. A. H. V.) Cie. Agr. in 1906 te Cayo met diversen benevens inventaris factorij Kulla & Mattabe (De door N. A. H. V. gevoerde correspondentie in Afrika is met België, Frankrijk en Portugal in 1906 - 1918.), 633
  - Cie. Belge Marit du Congo, Soc. An. te Antwerpen met de N. A. H. V. te Rotterdam 1911 - 1912, Woerman Line te Hamburg met de N. A. H. V. in 1911. Sollicitaties aan de Cie. du Kasai in 1902 - 1903. Tarieven uitgaande en thuis vrachten diversen firma' s., 634
  - Correspondentie en tekeningen Commune Kinshassa en Raccordement Chemin de Fer. Chemin de Fer du Congo te Brussel met de N. A. H. V. in 1913, Soc. Commerciale à Financiére Africaine te Brussel met de N. A. H. V. te Rotterdam1913, benevens uittreksel brief Leenart te Brazzaville 15 juni 1914, betreffende Raccordement Kinshassa., 635
  - Verkoopovereenkomst met Soc. An. d' Entreprises Commerciales du Congo Belge 'Sédec' Soc. Soeur de Huileries en de N. A. H. V. te Rotterdam in 1924., 636
  - Map Kinshassa S. A. des Huileries du Congo Belge te Brussel, Londen of Afrika met de N. A. H. V. te Rotterdam of hr. van Voorst te Southampton in 1923 - 1924. diversen met de N. A. H. V. in 1923 - 1924, N. A. H. V. in Afrika intern of met Rotterdam in 1915 - 1922. diversen tekeningen, blauwdrukken overeenk. en voorstellen betreffende verkopen der N. A. H. V. aan de S. A. des Huileries du Congo. Map betreffende restant Kinshassa terreinen aan de S. A. in 1915. Eigendom bew. van Kinshassa terr. Brief Congo Belge te Leopoldville in 1922 met de N. A. H. V. te Brazzaville betreffende terr. ruil Kins., 637
  - Correspondentie Coton Cong. te Brussel of Afrika van 1930 - 1939 met de N. A. H. V. te Rotterdam,en intern Brussel-Afrika benevens kopie-correspondentie N. A. H. V. te Rotterdam of Afrika met voorn. Cie. Coton Cong. Rapporten in 1934 - 1938, en correspondentie met diversen in 1930 - 1940, b. v. met Congo Belge te Leopoldville, Min. des Col. te Brussel, betreffende de Belg katoenverbouw in Belg. Congo. Rapport C. C. C. C. F. in 1914. Map met opschrift Belg. katoen. diversen notities verslagen katoenoogst in Belg. Congo, benevens enkele brieven Cie. Agricole met de N. A. H. V. te Rotterdam, 638
  - Repertoire Periodique de la Legistration Coloniale Belge (archief der N. A. H. V. ), 639
- Stukken betreffende diverse Franse Maatschappijen
  - Archief L' A. E. F. Tarif Etat boten, stukken aangaande Soc. An. Transport Maatschappij in Frans Congo en tarieven van Cardiff, deze stukken vallen onder Messageries Fluviales du Congo. Statuten, rapporten en tarieven van 1899 - 1902., 640
  - Archief la C. C. C. C. F. rekeningen cour. tussen la Brazzaville hoofdkantoor en Compt. Brazzaville van 1 nov. 1899 - 30 apr. 1900. Balans 30 apr. 1900, administratie Gouvern Franc te Brazzaville Cie Franc. d' Exploit. 30 apr. 1900 benevens administratie du Congo franc. in 1899., 641
  - Archief la C. C. C. C. F. Eis van de C. C. C. C. F. tegen de regering der resp. franc., C. C. C. C. F. te Parijs met de Min. de la republique Fr. te Parijs in 1902 - 1908. Min. des Col. republique Fr. te Parijs in 1908 intern, en met mrs. Philippe de la N. A. H. V. te Rotterdam in 1898 - 1899. Cie franc. L' Ouh-Nana te Parijs intern in 1912 Min. des Col. te Parijs met la Cie. Fr. du Congo en des Col. Africaines te Parijs in 1898. kopie-correspondentie Philippe te Rotterdam in 1898 met Min. de la republique Fr. te Parijs., 642
  - Jaarverslagen la Brazzaville Cie. Fr. d'Exploitation Cie. Fr. L'Ouh-Nana van 1900 - 1923., 643
  - Archief la C. C. C. C. F., hiervan diverse formulieren b.v. kopie-factuur uit A. H. V. depot, waarvan origineel te Parijs 22 juni 1908, kopie-nota van goederen, origineel te Parijs 1907. kopie-factuur uit depot N. A. H. V. te Brazzaville met Cie. C. C. C. C. F. in 1906. diverse boekhoudkundige stukken der C. F. waarvan originelen te Parijs 1900 - 1908., 644
  - Archief la 4 C. F. Plattegrond en tekening van L'Etat Independant du Congo in 1907 van o. a. Oubanqui, Gabon Soudan, Tchad, Benquella, Relief du Bassin du Congo Arique Orient la Monde, benevens map of Southern Nigeria en kaart v. d. 4 C. F. L'Ouh-Nana West., 645
  - Correspondentie met de hr. Lombard te Parijs van 4 C. F. te Rotterdam 1908 - 1910, la Cie. fr. de L'Ouh-Nana in 1909 benevens van 4 C. F. te Parijs, hr. Philippe met hr. Servet te Tonique intern in 1908. La Brazzaville Cie. d'Exploitation te Parijs met de hr. Lombard te Parijs. Hr. Philippe der 4 C. F met hr. Lombard intern. (alle correspondentie in 1908 - 1910.), 646
  - Rapporten v. d. plantages der 4 C. F. de la Nana 1910 - 1919, met rapport General in 1919., 647
  - Rapporten 4 C. F. in 1910 - 1914, en tekeningen Cie. fr. de L'Ouh-Nana van de factorijen Bozumi & Donmque, N. A. H. V. te le Nana in 1913 met de 4 C. F. te Brazzaville., 648
  - Rapport 17 juli 1914, en balans 31 okt. 1913 de la 4 C. F., 649
  - Archief L' A' E' F' Min. des Col. Traité de Gré à Gré relatif à L'execution d'un Service public de Transports Terrestres et Fluviaux entre Banqui et Fort Lamy in 1930. (overeenkomst v. d. Gouv. Gen. de L'Afrique Equat. fr. aan de Min. des Col. de la republique Fr.), 650
  - Archief L' A. E. F. betreffende Franse katoen en rapport Lugard. Le Developpement de la Cult. Col. en A. E. F. par W. J. Lugard dir. du Serv. Agronomique de Comm. Coton de L' A. E. F. Rapport Lugard 1934; de la Serv. Arg. du Com. Cont. de L' A. E. F. Station de Grimaire rapport Annuel 1937. Rapport aktivit Arg. Itinerants Serv. de Sel. Mass. 1936 - 1937, benevens diversen form. Com. Cont. de L' A. E. F. te Parijs. (alles in 1934 - 1937.), 651
  - Archief L' A. E. F. G. I. R. C. 31 jan. 1946 - 31 okt. 1947 Alg. Correspondentie Gire-Com-Cot. Besluiten, verordeningen enz. Certificats d'Origine, d'Entreposage Langer dan 1 mnd. te P. N. opgeslagen Bulletins de Vérification Voorraad opgaven te P. N. Bulletins de Ver. van het Min. des Col. de L' A. E. F. republique fr. Certificats d'Origine van A. E. F., dep. du Kouillon evenals Cert. d'Entrepassage. Correspondentie Com. Coton. de L' A. E. F. te Parijs in 1947 intern., 652
  - 1 pakket aandelen C.F. (80 en 820 stuks), 653
  - 1 pakket aandelen. C.F. (1070 stuks), 654
- Stukken betreffende buiitenlandse Cie's, voornamelijk Cie Fr. de l' Ouhané-Nana
  - Correspondentie hr. Philippe met hr. Flachon te Parijs betreffende aandelen L' Ouhamé-Nana 1900 - 1908, 1910 - 1911. Brieven en rapporten Cayo plantage der N. A. H. V. met Rotterdam 1895 - 1899. Staat en bezitting der A. H. V. te Rotterdam 31 dec. 1868 (per 15 mei 1879 N. A. H. V. ) Correspondentie hr. M. Stanley te Wales met Albert Jung agent de la Cie Holl. te Banana in 1896. N. A. H. V. te Rotterdam 1879 - 1896 met diversen verslagen reis per zeilschip 1871 - 1873 standpl. L. M. Correspondentie republique fr. te Parijs met hr. Philippe te Rotterdam 1907. Kranten 1901 - 1934. Sten. versl. Hoge Raad 1880. Ingekomen correspondentie der N. A. H. V. te Rotterdam 1894 - 1903. Gesch. der N. A. H. V. en A. H. V., 655